臺灣新北地方法院刑事判決
                                 110年度審交易字第1221號
公  訴  人  臺灣新北地方檢察署檢察官
被      告  張添富


上列被告因公共危險案件，經檢察官提起公訴（110 年度偵字第
31976 號），被告於準備程序中就被訴之事實認罪，檢察官聲請
改依協商程序而為判決，本院裁定行協商程序，並判決如下：
    主  文
張添富駕駛動力交通工具吐氣所含酒精濃度達每公升零點二五毫
克以上，處有期徒刑叁月，如易科罰金，以新臺幣壹仟元折算壹
日。
    事實及理由
壹、本案被告張添富已認罪，經檢察官與被告於審判外達成協商
    合意，合意內容如主文所示。經查，上開協商合意並無刑事
    訴訟法第455 條之4 第1 項所列情形之一，檢察官聲請改依
    協商程序而為判決，本院爰不經言詞辯論，於協商合意範圍
    內為協商判決。
貳、本案犯罪事實及證據，除補充「被告張添富於111 年1 月6
    日本院準備程序及協商程序中之自白（參本院卷附當日各該
    筆錄）」為證據外，餘均引用附件即檢察官起訴書之記載。
叁、論罪科刑：
一、核被告所為，係犯刑法第185 條之3 第1 項第1 款之公共危
    險罪。
二、爰依協商結果判決如主文所示之刑，並諭知易科罰金之折算
    標準。
肆、本判決係依刑事訴訟法第455 條之8 準用同法第454 條所製
    作之協商判決，依法僅需記載犯罪事實、證據名稱及應適用
    之法條，並得以簡略方式為之，如認定之犯罪事實、證據及
    應適用之法條，與檢察官起訴書之記載相同者，得引用之，
    附此敘明。
伍、依刑事訴訟法第455 條之2 第1 項、第455 條之4 第2 項、
    第455 條之8 、第454 條（本件依刑事判決精簡原則，僅記
    載程序法條文），判決如主文。
陸、協商判決除有刑事訴訟法第455 條之4 第1 項第1 款於本訊
    問程序終結前，被告撤銷協商合意或檢察官撤回協商聲請者
    ；第2 款被告協商之意思非出於自由意志者；第4 款被告所
    犯之罪非第455 之2 第1 項所定得以協商判決者；第6 款被
    告有其他較重之裁判上一罪之犯罪事實者；第7 款法院認應
    諭知免刑或免訴、不受理者情形之一，及違反同條第2 項「
    法院應於協商合意範圍內為判決；法院為協商判決所科之刑
    ，以宣告緩刑或2 年以下有期徒刑、拘役或罰金為限」之規
    定者外，檢察官與被告均不得上訴。
柒、如有上開可得上訴情形，應於收受判決送達後20日內向本院
    提出上訴書狀（應敘述具體理由並附繕本）。上訴書狀如未
    敘述理由，則應於上訴期間屆滿後20日內補提理由書於本院
    。
本案經檢察官范孟珊偵查起訴，由檢察官陳炎辰到庭執行公訴。
中　　華　　民　　國    111   年 　  1  　月 　 18  　日
                刑事第二十四庭  法  官　李俊彥   
以上正本證明與原本無異。
                                書記官  林慈恩
中　　華　　民　　國　  111 　年　   1    月    18    日
附錄本判決論罪之法律條文：
中華民國刑法第185 條之3
駕駛動力交通工具而有下列情形之一者，處2 年以下有期徒刑，
得併科20萬元以下罰金：
一、吐氣所含酒精濃度達每公升零點二五毫克或血液中酒精濃度
    達百分之零點零五以上。
二、有前款以外之其他情事足認服用酒類或其他相類之物，致不
    能安全駕駛。
三、服用毒品、麻醉藥品或其他相類之物，致不能安全駕駛。
因而致人於死者，處3 年以上10年以下有期徒刑；致重傷者，處
1 年以上7 年以下有期徒刑。
曾犯本條或陸海空軍刑法第54條之罪，經有罪判決確定或經緩起
訴處分確定，於五年內再犯第1 項之罪因而致人於死者，處無期
徒刑或5 年以上有期徒刑；致重傷者，處3 年以上10年以下有期
徒刑。
--------------------------------------------------------
附件：
臺灣新北地方檢察署檢察官起訴書
                                    110年度偵字第31976號
　　被　　　告　張添富　男　56歲（民國00年0月0日生）
　　　　　　　　　　　　住新北市○○區○○路000巷00號4樓
　　　　　　　　　　　　國民身分證統一編號：Z000000000號
上列被告因公共危險案件，已經偵查終結，認應該提起公訴，茲
將犯罪事實及證據並所犯法條分敘如下：
　　　　犯罪事實
一、張添富於民國110年10月1日13時30分許，在臺北市南港區某
    工地內飲酒後，竟基於酒後駕駛動力交通工具之犯意，於同
    日13時40分許，自上開工地，騎乘車牌號碼000-000號普通
    重型機車上路。嗣於同日15時3分許，行經新北市○○區○○路0
    段000號前，因酒後操控力欠佳，不慎撞擊同向前方由陳永
    盛騎乘之車牌號碼000-0000號普通重型機車（未致人成傷）
    ，經警獲報到場處理，於同日16時34分許，在衛生福利部臺
    北醫院，對張添富施以吐氣酒精濃度測試，測得其吐氣所含酒
    精濃度達每公升0.77毫克，始悉上情。
二、案經新北市政府警察局三重分局報告偵辦。
　　　　證據並所犯法條
一、證據清單及待證事實
編號 證  據  名  稱 待  證  事  實 1 被告張添富於警詢及偵查中之自白 全部犯罪事實。 2 證人陳永盛於警詢中之證述 被告於上開時、地騎乘機車，與證人陳永盛所騎乘機車發生交通事故之事實。 3 道路交通事故現場圖、道路交通事故調查報告表㈠㈡、現場及車損照片10張、道路交通事故當事人酒精測定紀錄表、新北市政府警察局舉發違反道路交通管理事件通知單各1份 被告於上開時、地酒後駕車，與證人陳永盛發生交通事故，嗣經警據報到場處理，測得被告酒後吐氣中酒精濃度達每公升0.77毫克之事實。 
二、核被告所為，係犯刑法第185條之3地1項第1款之公共危險罪
    嫌。
三、依刑事訴訟法第251條第1項提起公訴。
　  此  　致
臺灣新北地方法院
中　　華　　民　　國　 110　　年　　10　　月　　21　　日
　　　　　　　　　　　　　檢　察　官  范  孟  珊